【裁判字號】    89,易,2578
【裁判日期】    900313
【裁判案由】    毒品危害防制條例
【裁判全文】
臺灣臺南地方法院刑事判決                        八十九年度易字第二五七八號
    公  訴  人  臺灣台南地方法院檢察署檢察官
    被      告  乙○○
    選任辯護人  吳炳輝
右列被告因違反毒品危害防制條例案件，經檢察官提起公訴 (八十九年度偵字第二二
七四號)，本院判決如左：
    主  文
乙○○無罪。
    理  由
一、公訴意旨略以：乙○○前因施用毒品案件，經本院分別以八十七年度毒聲字第一
    一四五號、八十八年度毒聲字第一七一五號裁定送觀察、勒戒後，均無繼續施用
    毒品之傾向，經台灣台南地方法院檢察署檢察官分別以八十七年度偵字第一三一
    八一號及八十八年度偵緝字第七二五號處分不起訴。詎又基於概括犯意，自八十
    九年七月二十五日之前三日，在不詳地點等處施用第二級毒品安非他命，為警於
    八十九年七月二十五日在台南縣六甲鄉○○村○○街（即東東遊藝場）等處查獲
    ，因認被告涉犯毒品危害防制條例第十條第二項之罪嫌。
二、按犯罪事實，應依證據認定之，無證據不得推定其犯罪事實，又不能證明被告犯
    罪者，應諭知無罪之判決，刑事訴訟法一百五十四條、第三百零一條第一項分別
    定有明文。公訴人認被告涉犯毒品危害防制條例第十條第二項之罪嫌，無非是以
    臺南縣衛生局出具之尿液檢驗報告驗出被告尿液中呈陽性反應為其主要論據。惟
    查：訊據被告堅決否認有何施用第二級毒品安非他命之犯行，辯稱：伊並無施用
    第二級毒品之犯行，且其定期至臺南縣警察局玉井分局抽驗均呈陰性反應，並迭
    至醫院自行檢驗，均無陽性反應等語。另查，被告於八十九年七月二十五日被查
    獲當日所採尿液，經送長榮管理學院鑑定結果，被告尿液檢出甲基安非他命濃度
    1,501ng/ml，高於標準閾值濃度500ng/ml；安非他命檢出濃度為99ng/ml，則低
    於標準閾值濃度500ng/ml，有長榮管理學院陰性報報告一份在卷可憑。按所有初
    步檢驗結果為陽性或有疑義之尿液檢體，應再以氣相層析質譜分析方法進行確認
    檢驗。尿液檢體中甲基安非他命之濃度高於500ng/ml時，其代謝安非他命之濃度
    ，亦應同時等於或高於200ng/ml的安非他命，方可判定安非他命類藥物存在，亦
    有濫用藥物尿液檢驗機構認可基準一份在卷可憑。本案被告於查獲之時所採之尿
    液檢體，經送臺南縣衛生局以免疫分析法、薄層分析法篩檢後，固呈陽性反應，
    然經送往長榮管理學院以篩檢及以氣相層析儀確認之後，被告尿液檢體甲基安非
    他命之濃度固高於標準值，然安非他命之濃度則低於標準值，依上開說明，不能
    判定被告尿液中有安非他命藥物存在。被告上開辯詞應與事實相符，而足採信。
    此外，復查無其他積極證據足資證明被告有犯行，尚不能證明被告犯罪，應為無
    罪之諭知。
據上論斷，應依刑事訴訟法第三百零一條第一項判決如主文。
本案經檢察官甲○○到庭執行職務
中      華      民      國      九十      年      三      月    十三    日
                                  臺灣臺南地方法院刑事第三庭
                                          法  官  林  英  志
右正本證明與原本無異。
如不服本判決，應於判決送達後十日內，向本院提出上訴狀。
                                          書記官  謝  國  欽
中      華      民      國      九十      年      三      月    十三    日


司法院資訊處製作；財團法人民間司法改革基金會備份。
